臺灣基隆地方法院刑事判決              100年度易字第267號
公  訴  人  臺灣基隆地方法院檢察署檢察官
被      告  劉祖儀
上列被告因竊盜案件，經檢察官提起公訴（100 年度偵字第2469
號），被告於準備程序中就被訴事實為有罪之陳述，本院裁定進
行簡式審判程序，判決如下：
    主  文
劉祖儀踰越安全設備侵入有人居住之建築物竊盜，累犯，處有期
徒刑陸月，如易科罰金，以新臺幣壹仟元折算壹日。
    事  實
一、劉祖儀前因竊盜案件，經臺灣臺北地方法院以98年度易字第
    3314號判處有期徒刑8 月確定，復因竊盜案件，經同法院以
    99年度簡字第529 號判處有期徒刑6 月確定，上開二罪嗣經
    同法院以99年度聲字第827 號裁定定應執行有期徒刑1 年確
    定；其入監執行後，於民國100 年1 月28日假釋出監付保護
    管束，嗣於100 年3 月11日假釋期滿未經撤銷假釋，其未執
    行之刑以已執行論而視為執行完畢。
二、劉祖儀不知警惕，其於100 年3 月至4 月間，在何光燦所開
    設位於新北市○○區○○路387 號1 樓之「展鵬工程有限公
    司」任職，於離職後，因急需用錢，竟基於意圖為自己不法
    所有之竊盜犯意，於100 年5 月6 日晚上8 時許，前往上址
    公司處，以攀爬窗戶之方式，踰越前揭安全設備，侵入何光
    燦居住之公司內，斯時何光燦外出用餐，劉祖儀趁四下無人
    之際，徒手竊取存錢桶4 個（內有現金新臺幣10萬元）及電
    腦硬碟1 個得手，旋逃離該處。嗣因何光燦於同日晚上10時
    許返回後發覺遭竊，於翌日（7 日）報警處理，劉祖儀事後
    亦深感後悔，於同年月9 日凌晨3 時許，持前揭硬碟至上址
    向何光燦承認犯錯並返還硬碟，而為警查悉全情。
三、案經新北市政府警察局瑞芳分局報請臺灣基隆地方法院檢察
    署檢察官偵查起訴。
    理  由
一、被告劉祖儀所犯為死刑、無期徒刑、最輕本刑3 年以上有期
    徒刑以外之罪，亦非屬高等法院管轄之第一審案件，其於準
    備程序進行中，先就被訴事實為有罪之陳述，經告知簡式審
    判程序之旨，並聽取檢察官、被告之意見後，本院依刑事訴
    訟法第273 條之1 第1 項裁定進行簡式審判程序，是本案之
    證據調查，依同法第273 條之2 規定，不受同法第159 條第
    1 項、第161 條之2 、第161 條之3 、第163 條之1 ，及第
    164 條至第170 條所規定證據能力認定及調查方式之限制，
    先予敘明。
二、上揭犯罪事實，迭據被告於警詢、偵訊、本院準備程序及審
    理程序中自白承認，且經證人即被害人何光燦於警詢及偵訊
    中證述綦詳，並有贓物領據1 紙、現場照片16張及借據1 紙
    （係被告與被害人因和解所書立）在卷可稽，足徵被告上開
    具任意性之自白確屬實情。綜上所述，本案事證明確，被告
    犯行足堪認定。
三、按窗戶具有防閑作用，為安全設備之一種；又被告自承知曉
    被害人平日多夜宿於公司內，被害人於偵訊時亦證稱平日均
    居住於公司內，是以，該公司處顯屬有人居住之建築物。核
    被告所為，係犯刑法第321 條第1 項第1 、2 款之踰越安全
    設備侵入有人居住之建築物竊盜罪。被告有如事實欄所載之
    有期徒刑執行完畢情形，有臺灣高等法院被告前案紀錄表在
    卷可參，其於受有期徒刑執行完畢後5 年內，故意再犯本件
    有期徒刑以上之罪，為累犯，應依刑法第47條第1 項規定加
    重其刑。本案被害人於遭竊翌日報警時，即提及：因現場無
    翻箱倒櫃痕跡，懷疑係離職員工即被告所竊取等情，而被告
    於二日後持硬碟向被告懺悔，其所為雖與自首之要件不合，
    然其供稱係因以往曾出借款項之友人有用錢之需，欲還人情
    而為本案犯行，犯罪後尚主動向被害人承認錯誤，返還部分
    贓物，並書立借據承諾賠償，本院認其尚知悔悟，縱科處法
    定最低刑度（指依法加重其刑後之最低刑度），仍須入監執
    行，對其實屬過重，爰依刑法第59條規定酌減其刑，且依法
    先加後減。爰審酌被告曾有竊盜之前科紀錄，有前述前案紀
    錄表可佐，其不思循正當途徑賺取財物，以此等方式再度希
    冀不勞而獲，法紀觀念顯有偏差，本應重懲，惟其教育程度
    為專科畢業，犯後坦承犯行且深表悔意，態度良好，竊得之
    財物有部分已返還予被害人，且以書面承諾分期賠償等一切
    情狀，量處如主文所示之刑，併諭知易科罰金之折算標準，
    以資警惕。
據上論斷，應依刑事訴訟法第273 條之1 第1 項、第299 條第 1
項前段，刑法第321 條第1 項第1 、2 款、第47條第1 項、第59
條，刑法施行法第1 條之1 第1 項、第2 項前段，判決如主文。
本案經檢察官陳佳宏到庭執行職務。
中    華    民    國   100    年    7     月    28    日
                  刑事第三庭  法  官  張婷妮
以上正本證明與原本無異。
如不服本判決應於收受送達後10日內向本院提出上訴書狀，並應
敘述具體理由；其未敘述上訴理由者，應於上訴期間屆滿後20日
內向本院補提理由書(均須按他造當事人之人數附繕本)「切勿逕
送上級法院」。
中    華    民    國   100    年    7     月    28    日
                              書記官  連懿婷
附錄本案論罪科刑法條
（現行）中華民國刑法第321條第1項第1、2款
犯竊盜罪而有下列情形之一者，處6 月以上、5 年以下有期徒刑
，得併科新臺幣10萬元以下罰金：
一、侵入住宅或有人居住之建築物、船艦或隱匿其內而犯之者。
二、毀越門扇、牆垣或其他安全設備而犯之者。